【裁判字號】    95,上訴,187
【裁判日期】    950221
【裁判案由】    違反槍砲彈藥刀械管制條例
【裁判全文】
臺灣高等法院刑事判決                 95年度上訴字第187號
上  訴  人
即  被  告  乙○○
指定辯護人  本院公設辯護人甲○○
上列上訴人因違反槍砲彈藥刀械管制條例案件，不服臺灣臺北地
方法院94年度訴字第1380號，中華民國94年12月28日第一審判決
（起訴案號：臺灣臺北地方法院檢察署94年度偵字第8437號），
提起上訴，本院判決如下：
    主  文
上訴駁回。
    事  實
一、乙○○有麻醉藥品管理條例等前科，最近一次係於民國90年
    間因違反毒品危害防制條例案件，經原審法院判處有期徒刑
    7月確定，甫於92年10月11日縮刑期滿執行完畢。猶不知悛
    悔，明知未經許可，不得持有空氣槍，竟於94年3月間某日
    ，在台北縣深坑鄉○○路110號，自真實姓名年籍不詳綽號
    「阿明」之成年男子處，取得仿烏茲衝鋒槍外型製造之空氣
    槍（含彈匣1個，槍枝管制編號0000000000，起訴書誤植為
    瓦斯槍），及供射擊所用之鋼瓶7罐、鋼珠1罐及1袋，未經
    許可而持有之，並藏置於上址，其間復持該空氣槍及鋼珠射
    擊林中鳥禽1次。嗣於94年5月9日晚間7時25分許，乙○○在
    上址施用第二級毒品安非他命後在上址門外（涉犯毒品危害
    防制條例部分，另經檢察官偵查辦理），因形跡可疑，為警
    盤查，當場查獲，並扣得前揭空氣槍及其所有供犯罪所用之
    鋼瓶7罐、鋼珠各1罐及1袋（共計784顆）。
二、案經臺北縣警察局新店分局報請臺灣臺北地方法院檢察署檢
    察官偵查起訴。
    理  由
甲、證據能力：
一、按被告以外之人於審判外之陳述，雖不符合刑事訴訟法第
    159條之1至之4之規定，而經當事人於審判程序同意作為證
    據，法院審酌該言詞陳述或書面陳述作成時之情況，認為適
    當者，亦得為證據，此觀刑事訴訟法第159條之5第1項規定
    甚明。
二、內政部警政署刑事警察局槍彈鑑定書係由臺北縣政府警察局
    新店分局委請內政部警政署刑事警察局鑑識人員所製作之報
    告，係被告以外之人於審判外之陳述，依刑事訴訟法第159
    條第1項規定，本屬於傳聞證據，惟經檢察官及被告、辯護
    人於原審準備程序同意作為證據，本院審酌上開扣案空氣槍
    係採性能檢驗法、動能測試法鑑驗，認其作成之情況並無不
    適當之情形，依上開法條規定，具有證據能力。
三、扣案上開空氣槍、鋼瓶、鋼珠既無違法取證之情事，且與本
    件被告被訴未經許可非法持有空氣槍之事實具有關連性，自
    得採為本案之證據。
乙、實體方面：
一、上開犯罪事實，業據被告乙○○於原審審理時坦承不諱，扣
    案之槍枝送請內政部警政署刑事警察局鑑定，認係仿烏茲衝
    鋒槍外型製造之空氣槍，以小型二氧化碳鋼瓶內之氣體為發
    射動力，機械性能良好，經實際試射，測得鋼珠（直徑約
    6MM、重0.88克）之發射速度分別為117、122、118公尺/秒
    ，計算其動能分別為6.02、6.55、6.13焦耳，單位面積動能
    分別為21.30、23.16、21.67焦耳/平方公分，有該局94年7
    月4日刑鑑字0000000000號槍彈鑑定書在卷可稽，且依該局
    之槍枝殺傷力鑑驗說明：對活豬作射擊測試結果，彈丸單位
    面積動能達24焦耳/平方公分，則足以穿入豬隻皮肉層；另
    依日本科學警察研究所之研究結果，彈丸單位面積動能達20
    焦耳/平方公分則足以穿入人體皮肉層。本件扣案之空氣槍
    ，依性能檢驗法、動能測試法實際試射結果均高於20焦耳/
    平方公分，堪認有殺傷力。扣案之鋼珠各1罐及1袋，經原審
    計算結果共計784顆，製有94年12月6日勘驗筆錄可考，此外
    ，復有上開扣案之空氣槍及供射擊所用之鋼瓶為證。足認被
    告前開自白與事實相符，本件事證明確，被告犯行，洵堪認
    定，應予依法論科。
二、原審核被告所為，係犯槍砲彈藥刀械管制條例第8條第4項之
    未經許可持有具有殺傷力之空氣槍罪。被告有事實欄所載前
    科，此有臺灣高等法院被告全國前案紀錄表可按，於5年以
    內再犯本件最重本刑為有期徒刑以上之罪，為累犯，應依刑
    法第47條之規定加重其刑。爰審酌被告之犯罪動機、目的、
    手段、所持有槍彈之數量、時間、持有槍彈期間僅用以射擊
    鳥禽，並未用供犯罪，危害社會治安之程度及犯罪後自白犯
    行態度良好等一切情狀，並說明扣案之空氣槍（含彈匣1個
    ，槍枝管制編號0000000000），依槍砲彈藥刀械管制條例第
    8條第4項，係屬禁止持有之違禁物，應依刑法第38條第1項
    第1款宣告沒收；另警方同時查扣之鋼瓶7瓶、鋼珠784顆，
    係被告所有，供犯罪所用之物，應依刑法第38條第1項第2款
    規定沒收。適用槍砲彈藥刀械管制條例第8條第4項，刑法第
    11條前段、第47條、第42條第2項、第38條第1項第1款、第
    2款，罰金罰鍰提高標準條例第2條，現行法規所定貨幣單位
    折算新臺幣條例第2條，判決乙○○未經許可，持有空氣槍
    ，累犯，處有期徒刑年貳月，併科罰金新臺幣拾萬元，罰
    金如易服勞役，以銀元佰元即新台幣玖佰元折算壹日。扣
    案之空氣槍壹支（含彈匣壹個，槍枝管制編號：0000000000
    ）、鋼瓶柒罐、鋼珠柒佰捌拾肆顆均沒收。其認事用法，核
    無違誤。被告上訴未據理由，其上訴為無理由，應予駁回。
    辯護人請求依刑法第59條予以減刑，惟被告並無情堪憫恕情
    形，且被告經合法傳喚未到庭，辯護人之請求，尚難認允當
    ，故不予減刑，併此敘明。
被告合法傳喚，無正當之理由不到庭，不待其陳述，逕行判決。
據上論斷，應依刑事訴訟法第368條、第371條，判決如主文。
本案經檢察官呂光華到庭執行職務。
中    華    民    國    95    年    2     月    21    日
                  刑事第十七庭  審判長法  官  陳貽男
                                      法  官  高明哲
                                      法  官  許仕楓
以上正本證明與原本無異。
如不服本判決，應於收受送達後十日內向本院提出上訴書狀，其
未敘述上訴之理由者並得於提起上訴後十日內向本院補提理由書
（均須按他造當事人之人數附繕本）。
                                      書記官  楊麗雪
中    華    民    國    95    年    2     月    21    日
附錄：本案論罪科刑法條全文
槍砲彈藥刀械管制條例第8條
未經許可，製造、販賣或運輸鋼筆槍、瓦斯槍、麻醉槍、獵槍、
空氣槍或第4條第1項第1款所定其他可發射金屬或子彈具有殺傷
力之各式槍砲者，處無期徒刑或5年以上有期徒刑，併科新臺幣1
千萬元以下罰金。
未經許可，轉讓、出租或出借前項所列槍枝者，處5年以上有期
徒刑，併科新臺幣1千萬元以下罰金。
意圖供自己或他人犯罪之用，而犯前二項之罪者，處無期徒刑或
7年以上有期徒刑，併科新臺幣1千萬元以下罰金。
未經許可，持有、寄藏或意圖販賣而陳列第 1 項所列槍枝者，處
3年以上10年以下有期徒刑，併科新臺幣700萬元以下罰金。
第1項至第3項之未遂犯罰之。


司法院資訊處製作；財團法人民間司法改革基金會備份。
